臺灣高等法院交通事件裁定　　　　　　　94年度交抗字第66號
　　抗　告　人
　　即　異議人
　　即受處分人　甲○○
　　代　表　人　陳文豊
上抗告人因違反道路交通管理處罰條例案件，不服臺灣臺北地方
法院93年度交聲字第995號，中華民國93年10月27日裁定，提起
抗告，本院裁定如下：
    主  文
抗告駁回。
    理  由
一、按汽車駕駛人停車時，在禁止臨時停車處所停車者，處新臺
    幣六百元以上一千二百元以下罰鍰；前項情形，交通勤務警
    察或依法令執行交通稽查任務人員，應責令汽車駕駛人將車
    移至適當處所，如汽車駕駛人不予移置或不在車內時，得由
    該交通勤務警察或依法令執行交通稽查任務人員為之，或得
    於舉發其違規後，使用民間拖吊車拖離之，並收取移置費，
    道路交通管理處罰條例第五十六條第一項第一款、第二項分
    別定有明文。
二、本件抗告人即異議人即受處分人甲○○所有之車號三Ｗ─二
    一九二號自用小客車，於民國九十三年七月二十日下午一時
    三十九分許，在臺北市○○街○段一一四號前為臺北市政府
    警察局交通警察大隊以「在禁止臨時停車處所停車」之違規
    ，依違反道路交通管理處罰條例第五十六條第一項第一款規
    定逕行掣單舉發。受處分人於舉發通知單上所載應到案日期
    前向臺北市交通事件裁決所提出申訴，依原舉發單位調查結
    果，仍認受處分人有其上開違規之行為，原處分機關乃依道
    路交通管理處罰條例第五十六條第一項第一款規定，裁處受
    處分人罰鍰新臺幣九百元。
三、抗告人即受處分人聲明異議意旨略以：本車使用該道路時並
    非在「行人徒步區」的特定管制時段，舉發單位片面曲解人
    行徒步區禁止臨時停車為全日限制，且臺北市○○街○段乃
    係臺北市○道路用地，任何車輛均可使用，裁決單位扭曲裁
    罰，事屬不當，請求裁定撤銷處分云云。
四、原審法院以經查：異議人對於其所有車號三Ｗ─二一九二號
    自用小客車在前揭時地臨時停車一事固不否認，復有違規當
    時現場採證照片四幀附卷可資參照（見原審卷第七、八頁）
    ，異議人於上開時地臨時停車之事實，堪予認定。至異議人
    雖辯稱其臨時停車時段並非人行徒步區的管制時間云云，然
    查異議人臨時停車地點，依前揭採證照片觀之，確實設有「
    徒步區內禁止停車」之交通標誌，係屬全日禁止車輛停放之
    行人徒步區無誤，復有臺北市政府警察局交通大隊九十三年
    九月八日北市警交大字第０九三六四八００九００號書函附
    卷可稽（見原審卷第十頁），從而異議人辯稱其非在行人徒
    步區○○○○○段停車云云，尚有誤會。異議人所有車號三
    Ｗ─二一九二號自用小客車確有於前揭時地在禁止臨時停車
    處所停車之違規行為，從而原處分機關依前開道路交通管理
    處罰條例第五十六條第一項第一款規定，裁處異議人罰鍰新
    臺幣九百元，依法核無違誤，且裁罰金額亦無不當之處，因
    認異議人之異議無理由，而裁定將其異議駁回，經核並無不
    合。
五、抗告意旨仍執陳詞，以其停車地點雖設有「徒步區內禁止停
    車」之交通標誌，但非特定之禁止停車時段云云，然查該地
    點係屬全日禁止車輛停放之行人徒步區，有上開台北市政府
    警察局交通大隊93年8月9日北市警交大字第09364800900號
    書函在卷可稽，抗告非有理由，應予駁回。
據上論結，應依道路交通案件處理辦法第二十六條，刑事訴訟法
第四百十二條，裁定如主文。
中　　華　　民　　國　　94　　年　　1 　　月　　28　　日
                  臺灣高等法院交通法庭
                      審判長法  官  蔡  長  溪
                            法  官  楊  貴  志
                            法  官  林  俊  益
以上正本證明與原本無異。
不得再抗告。
                            書記官  周  月  琴
中　　華　　民　　國　　94　　年　　1 　　月　　31　　日
